臺灣新竹地方法院刑事判決　　　　　　　 94年度訴字第847號
公　訴　人　臺灣新竹地方法院檢察署檢察官
被　　　告　甲○○
指定辯護人　本院公設辯護人林建和
上列被告因殺人未遂案件，經檢察官提起公訴（九十四年度偵字
第五一三０號），本院判決如下：
    主  文
本件公訴不受理。
    理  由
一、按告訴乃論之罪，告訴人於第一審辯論終結前得撤回其告訴
    ，又告訴經撤回者，應諭知不受理之判決，並得不經言詞辯
    論為之，刑事訴訟法第二百三十八條第一項、第三百零三條
    第三款、第三百零七條定有明文。
二、公訴意旨略以：被告甲○○嗜飲酒，曾有多次酒醉不能安全
    駕駛犯行，於民國九十四年九月十八日十七時十分，在新竹
    市○○區○○里○○街一五五號告訴人乙○○住處前，飲酒
    後再度仗酒勢與告訴人乙○○發生爭執，遂基於傷害之犯意
    ，先衝向告訴人乙○○撥推其身體，又以拳頭毆打頭部，使
    得告訴人乙○○重心不穩，跌撞上玻璃材質落地門，致告訴
    人乙○○遭碎裂之玻璃割傷後腰部，告訴人乙○○迫不得已
    反擊，將被告甲○○推出屋外，詎被告甲○○不甘受阻、怒
    火中燒，竟提升原先傷害之犯意，而基於即使告訴人乙○○
    發生死亡之結果，亦無違其本意之間接殺人故意，於同日十
    七時二十分許，返回隔壁住處拿取菜刀一把，明知告訴人乙
    ○○背後並無任何保護，亦可預見其所持之菜刀，持以直接
    砍殺人體，足以發生致人於死之結果，竟趁告訴人乙○○正
    欲進入屋內而背對被告甲○○之際，持菜刀大喊「乎伊死」
    等語，而砍殺告訴人乙○○右後背部，致其受有背部開放性
    傷口之傷害，幸告訴人乙○○立即將菜刀奪下，並將傷口止
    血，自行前往德康診所治療，始脫離危險等，因認被告涉犯
    刑法第二百七十一條第二項、第一項之殺人未遂罪嫌等語。
二、查本件告訴人乙○○就被告甲○○傷害部分有提出告訴，公
    訴人起訴時雖認被告甲○○係涉犯刑法第二百七十一條第二
    項、第一項之殺人未遂罪嫌，惟於本院九十四年十二月二十
    日行準備程序時，公訴人已當庭變更起訴法條為刑法第二百
    七十七條第一項之傷害罪嫌，依同法第二百八十七條前段之
　　規定，須告訴乃論。茲因兩造已達成和解，且告訴人於九十
　  四年十二月二十日當庭並具狀撤回其告訴，有新竹市香山區
    調解委員會調解筆錄、聲請撤回告訴狀各一份附卷可稽，依
    照首開說明，本件爰不經言詞辯論，逕為諭知不受理之判決
    。
三、據上論斷，應依刑事訴訟法第三百零三條第三款、第三百零
    七條，判決如主文。
中　　華　　民　　國　　94　　年　　12　　月　　28　　日
                  刑事第三庭審判長法  官  汪銘欽
                                　法  官　黃美盈
                                  法  官  楊麗文
以上正本證明與原本無異。
如不服本判決，應於判決送達後十日內向本院提出上訴狀（應附
繕本），上訴於臺灣高等法院。
中　　華　　民　　國　　94　　年　　12　　月　　28　　日
                                  書記官　賴寶合
